Images du répertoire du notaire Charles Dupuis pour l'étude XXIV
Archives nationales de France
Images du répertoire du notaire Charles Dupuis pour l'étude XXIV
juin 1645 - avril 1688
MC/RE/XXIV/5/A
Etude XXIV; Dupuis, Charles
Un registre
Archives nationales de France
Minutes et répertoires: la loi 2008-696 du 15 juillet 2008 relative aux archives a fixé à 75 ans à compter de la date de l'acte, ou à 25 ans à compter de la date du décès de l'intéressé si ce délai est plus bref, le délai de communication des minutes et répertoires des notaires; ce délai est porté à 100 ans à compter de la date de l'acte si le document se rapporte à un mineur (code du Patrimoine, articles L213-2, 4e d et 5e).
Autres documents de l'étude (dossiers de clients, comptabilité...): s'agissant d'archives privées, ces documents sont communicables selon les modalités fixées par le déposant ou le donateur.
Certains documents ne sont pas accessibles sous leur forme originale en raison de leur mauvais état de conservation.
Registre entré aux Archives nationales en 1935.
244 feuillets de papier manuscrits, hauteur 35,5 x largeur 22 cm, foliotés par l'étude.
Le registre est en bon état.
Registre folioté en 2003 (foliotation non visible à l'écran)
Images des répertoires de l’étude XXIV
Archives de l'étude XXIV
répertoire d'officier public ministériel
- Répertoire chronologique pour la période de juin 1645 à avril 1688, juin 1645 - avril 1688; MC/RE/XXIV/5/A
  Le répertoire contient les informations suivantes: 1. nature de l'acte; 2. nom, prénom, des parties; 3. numéro du folio dans l'année.
  répertoire
  - Liste chronologique des actes pour la période de juin à décembre 1645, juin - décembre 1645; 1 r°-4 v°; 4 feuillets
  - Liste chronologique des actes pour la période de janvier à décembre 1646, janvier - décembre 1646; 4 v°-8 v°; 5 feuillets
  - Liste chronologique des actes pour la période de janvier à décembre 1647, janvier - décembre 1647; 8 v°-13 r°; 6 feuillets
  - Liste chronologique des actes pour la période de janvier à décembre 1648, janvier - décembre 1648; 13 r°-17 r°; 5 feuillets
  - Liste chronologique des actes pour la période de janvier à décembre 1649, janvier - décembre 1649; 17 r°-20 r°; 4 feuillets
  - Liste chronologique des actes pour la période de janvier à décembre 1650, janvier - décembre 1650; 20 r°-24 r°; 5 feuillets
  - Liste chronologique des actes pour la période de janvier à décembre 1651, janvier - décembre 1651; 24 r°-29 r°; 6 feuillets
  - Liste chronologique des actes pour la période de janvier à décembre 1652, janvier - décembre 1652; 29 r°-33 v°; 5 feuillets
  - Liste chronologique des actes pour la période de janvier à décembre 1653, janvier - décembre 1653; 33 v°-40 v°; 5 feuillets
  - Liste chronologique des actes pour la période de janvier à décembre 1654, janvier - décembre 1654; 40 v°-46 r°; 7 feuillets
  - Liste chronologique des actes pour la période de janvier à décembre 1655, janvier - décembre 1655; 46 v°-51 v°; 6 feuillets
  - Liste chronologique des actes pour la période de janvier à décembre 1656, janvier - décembre 1656; 51 v°-56 v°; 6 feuillets
  - Liste chronologique des actes pour la période de janvier à décembre 1657, janvier - décembre 1657; 56 v°-61 v°; 6 feuillets
  - Liste chronologique des actes pour la période de janvier à décembre 1658, janvier - décembre 1658; 61 v°-67 v°; 8 feuillets
  - Liste chronologique des actes pour la période de janvier à décembre 1659, janvier - décembre 1659; 67 v°-76 r°; 10 feuillets
  - Liste chronologique des actes pour la période de janvier à décembre 1660, janvier - décembre 1660; 76 r°-83 r°; 8 feuillets
  - Liste chronologique des actes pour la période de janvier à décembre 1661, janvier - décembre 1661; 83 r°-90 r°; 8 feuillets
  - Liste chronologique des actes pour la période de janvier à décembre 1662, janvier - décembre 1662; 90 r°-96 r°; 7 feuillets
  - Liste chronologique des actes pour la période de janvier à décembre 1663, janvier - décembre 1663; 96 r°-103 r°; 8 feuillets
  - Liste chronologique des actes pour la période de janvier à décembre 1664, janvier - décembre 1664; 103 r°-109 v°; 7 feuillets
  - Liste chronologique des actes pour la période de janvier à décembre 1665, janvier - décembre 1665; 109 v°-116 v°; 8 feuillets
  - Liste chronologique des actes pour la période de janvier à décembre 1666, janvier - décembre 1666; 116 v°-123 r°; 8 feuillets
  - Liste chronologique des actes pour la période de janvier à décembre 1667, janvier - décembre 1667; 123 r°-130 r°; 8 feuillets
  - Liste chronologique des actes pour la période de janvier à décembre 1668, janvier - décembre 1668; 130 r°-138 r°; 9 feuillets
  - Liste chronologique des actes pour la période de janvier à décembre 1669, janvier - décembre 1669; 138 r°-145 v°; 8 feuillets
  - Liste chronologique des actes pour la période de janvier à décembre 1670, janvier - décembre 1670; 145 v°-152 r°; 8 feuillets
  - Liste chronologique des actes pour la période de janvier à décembre 1671, janvier - décembre 1671; 152 r°-158 r°; 7 feuillets
  - Liste chronologique des actes pour la période de janvier à décembre 1672, janvier - décembre 1672; 158 r°-164 v°; 7 feuillets
  - Liste chronologique des actes pour la période de janvier à décembre 1673, janvier - décembre 1673; 164 v°-170 v°; 7 feuillets
  - Liste chronologique des actes pour la période de janvier à décembre 1674, janvier - décembre 1674; 170 v°-175 r°; 6 feuillets
  - Liste chronologique des actes pour la période de janvier à décembre 1675, janvier - décembre 1675; 175 r°-179 v°; 5 feuillets
  - Liste chronologique des actes pour la période de janvier à décembre 1676, janvier - décembre 1676; 180 r°-183 v°; 4 feuillets
  - Liste chronologique des actes pour la période de janvier à décembre 1677, janvier - décembre 1677; 183 v°-189 v°; 7 feuillets
  - Liste chronologique des actes pour la période de janvier à décembre 1678, janvier - décembre 1678; 189 v°-194 r°; 6 feuillets
  - Liste chronologique des actes pour la période de janvier à décembre 1679, janvier - décembre 1679; 194 v°-202 r°; 9 feuillets
  - Liste chronologique des actes pour la période de janvier à décembre 1680, janvier - décembre 1680; 202 r°-209 r°; 8 feuillets
  - Liste chronologique des actes pour la période de janvier à décembre 1681, janvier - décembre 1681; 209 r°-214 r°; 6 feuillets
  - Liste chronologique des actes pour la période de janvier à décembre 1682, janvier - décembre 1682; 214 r°-219 v°; 6 feuillets
  - Liste chronologique des actes pour la période de janvier à décembre 1683, janvier - décembre 1683; 219 v°-224 r°; 6 feuillets
  - Liste chronologique des actes pour la période de janvier à décembre 1684, janvier - décembre 1684; 224 r°-228 r°; 5 feuillets
  - Liste chronologique des actes pour la période de janvier à décembre 1685, janvier - décembre 1685; 228 r°-232 r°; 5 feuillets
  - Liste chronologique des actes pour la période de janvier à décembre 1686, janvier - décembre 1686; 232 v°-236 v°; 5 feuillets
  - Liste chronologique des actes pour la période de janvier à décembre 1687, janvier - décembre 1687; 236 v°-241 v°; 6 feuillets
  - Liste chronologique des actes pour la période de janvier à avril 1688, janvier - avril 1688; 242 r°-243 v°; 2 feuillets